【裁判字號】    98,交易,63
【裁判日期】    980608
【裁判案由】    過失傷害
【裁判全文】
臺灣臺北地方法院刑事判決              98年度交易字第63號
公  訴  人  臺灣臺北地方法院檢察署檢察官
被      告  乙○○
上列被告因過失傷害案件，經檢察官提起公訴（九十八年度偵字
第三八七號），被告於準備程序中先就被訴事實為有罪之陳述，
經本院告以簡式審判之旨，並聽取當事人之意見後，本院合議庭
裁定行簡式審判程序，判決如下：
    主  文
乙○○因過失傷害人，處拘役貳拾日，如易科罰金，以新臺幣壹
仟元折算壹日。
    事  實
一、乙○○於民國九十七年九月二日上午二時許，騎乘車號八Ｈ
    Ｔ－三八五號重型機車，沿臺北市○○區○○街由南向北行
    駛，並欲左轉德昌街，本應注意遵守轉彎車應讓直行車先行
    、行經交岔路口未達中心處不得佔用來車道搶先左轉彎之規
    定，禮讓在東園街直行之其他車輛先行，以避免危險發生，
    且依當時情形，復無不能注意之情事，竟仍疏於注意，而違
    反上開規定，搶先左轉行駛，致不慎撞及沿東園街由北向南
    行駛，由甲○○所騎乘之車號ＢＱＪ－０三三號機車，使甲
    ○○因之受有頭部損傷併腦震盪症候群、頸部扭傷、雙上臂
    挫傷及胸壁、腹壁挫傷等傷害。嗣於員警前往現場處理時，
    乙○○在場並當場向處理之員警承認肇事自首而接受裁判。
二、案經甲○○訴由臺北市政府警察局萬華分局移送臺灣臺北地
    方法院檢察署檢察官偵查起訴，乙○○於準備程序進行中就
    被訴事實為有罪之陳述，經合議庭裁定改行簡式審判程序。
    理  由
一、上揭事實，業據被告乙○○迭於本院準備程序中、審理時供
    承不諱（見本院卷第三九頁至第四三頁反面），且告訴人甲
    ○○於警詢時及偵訊中指訴歷歷（見臺灣臺北地方法院檢察
    署《下稱臺北地檢署》九十八年度偵字第三八七號卷第五頁
    至第六頁、第三三頁），復有道路交通事故現場圖、補充資
    料表、交通事故談話紀錄表、道路交通事故調查報告表 (一
    )、(二)、現場及上開車輛受損照片一三紙、道路交通事故
    初步分析研判表、自首情形紀錄表、臺北市交通事件裁決所
    九十八年四月九日函及所附臺北市車輛行車事故鑑定委員會
    鑑定意見書等件（見同上偵查卷第一四頁至第二九頁、本院
    卷第二０頁至第二三頁）在卷可佐。而告訴人甲○○確係因
    本件事故受有頭部損傷併腦震盪症候群、頸部扭傷、雙上臂
    挫傷及胸壁、腹壁挫傷等傷害，亦有國立臺灣大學醫學院附
    設醫院九十七年十一月十九日所開立之診斷證明書（見同上
    偵查卷第一二頁）在卷足憑，是被乙○○之行為與告訴人所
    受傷害間，自有相當因果關係，此情已足認定。再按，汽車
    行駛至交岔路口，轉彎時，轉彎車應讓直行車先行；左轉彎
    時，應距交岔路口三十公尺前顯示方向燈或手勢，換入內側
    車道或左轉車道，行至交岔路口中心處左轉，並不得占用來
    車道搶先左轉，道路交通安全規則第一百零二條第一項第五
    款、第七款分別定有明文。又汽車駕駛人轉彎時，轉彎車應
    讓直行車先行；行經交岔路口未達中心處不得佔用來車道搶
    先左轉彎道路，交通管理處罰條例第四十八條第一項第三款
    、第六款亦均有明文。被告為考領駕照之駕駛人對此自應知
    悉，而本件復無其於肇事時有不能注意之證據，足證被告疏
    未注意及此，確有過失行為，臺北市政府警察局交通警察大
    隊對於本件道路交通事故所為之初步分析研判、臺北市車輛
    行車事故鑑定委員會對於本件道路交通事故所為之鑑定意見
    亦均同此見解，有臺北市政府警察局交通警察大隊所出具之
    道路交通事故初步分析研判表、臺北市交通事件裁決所九十
    八年四月九日函及所附臺北市車輛行車事故鑑定委員會鑑定
    意見書等件（見同上偵查卷第一四頁、本院卷第二０頁至第
    二三頁）在卷可參。是依上開補強證據已足資擔保被告於本
    院審理時所為之上開任意性自白具有相當程度之真實性，而
    得確信被告前述自白之犯罪事實確屬真實，從而依刑事訴訟
    法第一百五十六條第一項及同條第二項規定，自得依被告前
    述自白及該補強證據認定被告確有為前述過失傷害之犯行，
    本件事證明確，被告之犯行堪以認定。
二、核被告所為，係犯刑法第二百八十四條第一項前段之過失傷
    害罪。又被告肇事後，於其犯罪行為未為有偵查權限之機關
    發覺前，即向前來處理車禍事宜之警員承認肇事，此有臺北
    市○○○○○道路交通事故肇事人自首情形紀錄表一紙（見
    同上偵查卷第二二頁）在卷可憑，被告嗣未逃避偵審，合於
    自首之要件，爰依刑法第六十二條前段規定，減輕其刑。爰
    審酌被告前未曾受任何刑之宣告，有臺灣高等法院被告前案
    紀錄表（見本院卷第三頁）在卷可考，素行尚佳，惟本件行
    經交岔路口左轉彎時，竟疏未注意，違反轉彎車應讓直行車
    先行、行經交岔路口未達中心處不得佔用來車道搶先左轉彎
    之規定，致撞擊告訴人，其過失程度及情節非微，因而所導
    致之告訴人傷勢非輕，惟念諸其於犯後業已坦認犯行、態度
    良好，且因與告訴人對於賠償金額及給付方式之意見差距過
    大，始未能達成和解等一切情狀，量處如主文所示之刑，並
    諭知易科罰金之折算標準。
據上論斷，應依刑事訴訟法第二百九十九條第一項前段，刑法第
二百八十四條第一項前段、第六十二條前段、第四十一條第一項
前段，刑法施行法第一條之一第一項、第二項前段，判決如主文
。
本案經檢察官賴秋萍到庭執行職務。
中    華    民    國    98    年    6     月    8     日
                  刑事第五庭    法  官  鄭昱仁
以上正本證明與原本無異。
如不服本判決應於收受送達後10日內向本院提出上訴書狀，並應
敘述具體理由；其未敘述上訴理由者，應於上訴期間屆滿後20日
內向本院補提理由書（均須按他造當事人之人數附繕本）「切勿
逕送上級法院」。告訴人或被害人如對於本判決不服者，應具備
理由請求檢察官上訴，其上訴期間之計算係以檢察官收受判決正
本之日期為準。
                                書記官  宋德華
中    華    民    國    98    年    6     月    8     日
附錄本案論罪科刑法條：
中華民國刑法第284條
（過失傷害罪）
因過失傷害人者，處6月以下有期徒刑、拘役或5百元以下罰金，
致重傷者，處1年以下有期徒刑、拘役或5百元以下罰金。
從事業務之人，因業務上之過失傷害人者，處1年以下有期徒刑
、拘役或1千元以下罰金，致重傷者，處3年以下有期徒刑、拘役
或2千元以下罰金。


司法院資訊處製作；財團法人民間司法改革基金會備份。
